# 请教陈版主:关于新会计准则 22 号的实务问题

提问人：小可儿 1992 时间：2017-12-05 16:36:39
我们公司遇到这样一个实务问题： 我们占有一家公司19%的股份，我们持有这个公司A主要是希望以后股权增值或者是有分红。 如果根据新的会计准则 22 号（虽然是 2018 年生效，但是我们想要提前使用），我们是否应该放到FVTPL，然后A的公允价值我们只能够根据最近的以一个交易额去估计估计她的估值？ 我们之前占有19%的股份花了 400 万，根据公司A最近的一个股权交易，19%的股份价值为 1216 万元，是否我们应该将 816 万元（1216-400万）确认为当期收益？
这个ok吗？还是说有其他的问题？ 那如果这样子的话，我们不是很容易操纵利润么？？？ 在这先谢谢陈版主的回答！

回答人：chenyiwei
首先要指出：新准则在 2018 年生效，最早只能在 2018 年 1 月 1 日开始执行， 2017 年内不得提前执行。 其次，你说的情况，除非将其指定为FVOCI，否则作为FVTPL是恰当的。公允价值的确定应依据《企业会计准则第 39 号——公允价值计量》的规定，如果交易不活跃，则可能不能以最后一笔交易的成交价作为公允价值，而应采用一段时间内的成交均价等方式进行修正。